臺灣高雄地方法院刑事判決　　　　　　　　　　　　九十一年度訴字第三四二號
　　公　訴　人　臺灣高雄地方法院檢察署檢察官
　　被　　　告　甲○○
右列被告因違反毒品危害防制條例案件，經檢察官提起公訴（九十一年度偵字第四二
二七號），本院判決如左：
    主  文
甲○○連續施用第一級毒品，累犯，處有期徒刑壹年，扣案含第一級毒品海洛因及第
三級毒品愷他命之白粉壹包（淨重零點捌陸公克，包裝重零點貳陸公克）沒收銷燬之
。
    事  實
一、甲○○曾於民國八十七年間因施用毒品案件，經本院以八十七年度毒聲字第一四
    八號裁定送觀察勒戒，認有繼續施用毒品之傾向，再經本院以八十七年度毒聲字
    四二二號裁定令入戒治處所施以強制戒治，因停止戒治交付保護管束期滿，由臺
    灣高雄地方法院檢察署檢察官於八十八年七月八日，以八十八年度戒毒偵字第五
    七號為不起訴處分確定後，復因施用第一級毒品海洛因案件，經本院以八十九度
    毒聲字第一四九一號裁定令入戒治處所施以強制戒治，並於八十九年五月三十一
    日，以八十九年度訴字第七六四號判處有期徒刑七月並確定，甫於九十年十月五
    日縮刑期滿執行完畢，猶不知悔改，竟基於概括之犯意，自九十一年七月十日晚
    上八時許起至同年月二十九日下午五時三十分許回溯二十四小時內之某時止，連
    續在高雄縣鳳山市○○○路五七四巷一五之一號六樓住處等處施用第一級毒品海
    洛因多次，嗣於九十一年七月二十九日下午五時三十分許，在高雄市○○區○○
    路與高速公路口處為警採尿查獲，並扣得含第一級毒品海洛因及第三級毒品愷他
    命之白粉一包（淨重零點八六公克，包裝重零點二六公克）。
二、案經高雄市政府警察局移送臺灣高雄地方法院檢察署檢察官偵查起訴。
    理  由
一、右揭被告甲○○自九十一年七月十日晚上八時許起至同年月二十七日晚上八時許
    止，連續施用第一級毒品海洛因多次之事實，業據被告於警、偵訊及本院審理中
    坦承不諱；並有含第一級毒品海洛因及第三級毒品愷他命之白粉一包（淨重零點
    八六公克，包裝重零點二六公克）扣案可證，此有法務部調查局九十一年八月二
    十六日調科壹字第二二００一三九一一號鑑定通知書一紙附卷可稽；足徵被告前
    揭自白與事實相符，應屬可採。再者，被告於九十一年七月二十九日下午五時三
    十分許為警查獲所採集之尿液，經送高雄市政府衛生局以免疫學分析法及ＴＯＸ
    Ｉ─ＬＡＢ方法檢驗結果，雖未檢出毒品反應，惟經臺灣高雄地方法院檢察署檢
    察官再送請臺灣檢驗科技股份有限公司以更精密之ＥＩＡ酵素免疫分析法及ＧＣ
    ／ＭＳ氣相／層析質譜儀法複驗結果，呈可待因陽性及嗎啡陽性反應，分別有高
    雄市政府衛生局九十一年八月二日高衛試煙字第Ｅ─００二號煙毒尿液檢驗成績
    書及臺灣檢驗科技股份有限公司九十一年九月十六日報告編號：ＫＺ00000
    0000000號濫用藥物尿液檢驗報告各一份附卷可稽。按海洛因施用入人體
    後水解還原成嗎啡，再循嗎啡之代謝方式排出體外；而海洛因經注射入人體後，
    約百分之八十於二十四小時內自尿中排出，業據行政院衛生署藥物食品檢驗局（
    七三）藥檢壹字第０三０二二一號函及（八一）藥檢壹字第八一一四八八五號函
    敘明可查。又「尿液毒品檢驗‧‧‧若能使用先進之氣相層析質譜儀分析法確認
    ，則可完全排除偽陽性之干擾，為目前最具公信力的檢驗方法」為法務部調查局
    第六處八十七年九月二十九日（八七）發技（一）字第八七０七四五七四號函所
    揭示。被告於查獲時為警採集之尿液，經送請臺灣檢驗科技檢驗股份有限公司以
    氣相／層析質譜儀法檢驗結果，既呈可待因及嗎啡陽性反應，已如前述，依上開
    說明，其鑑驗結果當無偽陽性，足認被告曾於九十一年七月二十九日下午五時三
    十分許回溯二十四小時內之某時施用第一級毒品海洛因之事實。綜上所述，被告
    自九十一年七月十日晚上八時許起至同年月二十九日下午五時三十分許回溯二十
    四小時內之某時止，連續施用第一級毒品海洛因多次之事實，堪以認定。
二、被告甲○○曾於八十七年間因施用毒品案件，經本院以八十七年度毒聲字第一四
    八號裁定送觀察勒戒，認有繼續施用毒品之傾向，再經本院以八十七年度毒聲字
    四二二號裁定令入戒治處所施以強制戒治，因停止戒治交付保護管束期滿，由臺
    灣高雄地方法院檢察署檢察官於八十八年七月八日，以八十八年度戒毒偵字第五
    七號為不起訴處分確定後，復因施用第一級毒品海洛因案件，經本院以八十九度
    毒聲字第一四九一號裁定令入戒治處所施以強制戒治，並於八十九年五月三十一
    日，以八十九年度訴字第七六四號判處有期徒刑七月並確定等情，有本院八十九
    年度訴字第七六四號判決書、臺灣高雄地方法院檢察署刑案資料查註紀錄表及臺
    灣高等法院被告全國前案紀錄表各一份在卷可考，被告三犯毒品危害防制條例第
    十條之罪，犯罪事證明確，應依法論科。
三、查海洛因係毒品危害防制條例第二條第二項所稱之第一級毒品，不得持有、施用
    。次按犯毒品危害防制條例第十條之施用第一級毒品罪者，依同條例第二十條第
    一項、第二項後段、第二十三條第一項、第二項前段規定，應由檢察官先將被告
    送勒戒處所觀察、勒戒，經觀察、勒戒後，認有繼續施用毒品傾向者，再由檢察
    官聲請法院裁定令入戒治處所施以強制戒治，於強制戒治期滿或交付保護管束期
    滿，始得由檢察官為不起訴處分。而依上開規定為不起訴處分後，五年內再犯第
    十條之施用毒品罪或三犯以上者，即不適用前揭不起訴處分規定，除應由檢察官
    再聲請法院裁定先令入戒治處所施以強制戒治外，刑責部分即應依一般刑事訴訟
    程序追訴處罰，此觀同條例第二十三條第二項規定可明。本件被告前既已因施用
    毒品案件，經檢察官聲請本院裁定送觀察、勒戒後，認有繼續施用毒品傾向，再
    施以強制戒治，經強制戒治期滿，由檢察官為不起訴處分確定，五年內再度因施
    用毒品案件，送強制戒治且經法院判處徒刑確定，其再犯前揭施用第一級毒品海
    洛因犯行，核屬上開規定之三犯，依前揭說明，自應依法論罪科刑。核被告甲○
    ○所為，係犯毒品危害防制條例第十條第一項之施用第一級毒品罪。其施用第一
    級毒品海洛因前後，持有海洛因之低度行為，應為施用之高度行為所吸收，不另
    論罪。又被告先後多次施用第一級毒品之犯行，均時間緊接，犯罪構成要件亦均
    相同，顯係基於概括犯意反覆為之，應依連續犯之規定論以一罪，並依法加重其
    刑。被告前曾因施用第一級毒品海洛因案件，經本院於八十九年五月三十一日以
    八十九年度訴字第七六四號判處有期徒刑七月並確定，甫於九十年十月五日縮刑
    期滿執行完畢，有卷附臺灣高等法院被告全國前案紀錄表一份可按，其受有期徒
    刑之執行完畢，五年以內再犯本件有期徒刑以上之罪，為累犯，依法加重其刑，
    並依法遞加之。爰審酌被告前曾因施用毒品案件，先後經觀察勒戒、強制戒治及
    法院判刑確定，執行完畢，已如前述，仍未戒絕毒品，再犯本件施用毒品犯行，
    顯見其無悔改之意，意志不堅，有失政府制定毒品危害防制條例之立法美意，本
    不宜寬貸，惟念其施用毒品乃自戕一己之身體健康，尚未害及他人，且犯後亦坦
    承犯行，態度良好等一切情狀，量處如主文所示之刑。扣案含第一級毒品海洛因
    及第三級毒品愷他命之白粉一包（淨重零點八六公克，包裝重零點二六公克），
    屬毒品危害防制條例第二條第二項所稱之毒品，依法沒收銷燬之。
據上論斷，應依刑事訴訟法第二百九十九條第一項前段，毒品危害防制條例第十條第
一項、第十八條第一項前段、第二十三條第二項，刑法第十一條、第五十六、第四十
七條，判決如主文。
本案經檢察官李宛凌到庭執行職務。
中    華    民    國      九十一    年    十一      月      十八      日
                                臺灣高雄地方法院刑事庭
                                    審判長  法  官 黃三友
                                            法  官 郭佳瑛
                                            法  官 王雅苑
右正本證明與原本無異。
如不服本判決，應於判決送達後十日內，向本院提出上訴狀。
                                            書記官 黃琬婷
中    華    民    國      九十一    年    十一      月      十八  日
附錄法條：
毒品危害防制條例第十條
施用第一級毒品者，處六月以上五年以下有期徒刑。
施用第二級毒品者，處三年以下有期徒刑。
